臺灣高雄地方法院刑事判決　　　　　100年度審交易字第951號
公　訴　人　臺灣高雄地方法院檢察署檢察官
被　　　告　陳俊銘
上列被告因過失傷害案件，經檢察官提起公訴（100年度偵字第
23706號），本院判決如下：
    主  文
本件公訴不受理。
    理  由
一、公訴意旨如起訴書所載（如附件）。
二、按告訴乃論之罪，告訴人於第一審辯論終結前，得撤回其告
    訴；又告訴經撤回者，法院應諭知不受理之判決，刑事訴訟
    法第238條第1項，及第303條第3 款定有明文。
三、本件被告因過失傷害案件，經檢察官提起公訴，認被告係犯
    刑法第284 條第1 項前段之過失傷害罪，依同法第287 條前
    段之規定須告訴乃論。茲因被告業與告訴人達成和解，告訴
    人業已具狀聲請撤回本件告訴，有告訴人撤回告訴狀1份在
    卷可參，揆諸前開說明，爰不經言詞辯論，逕為諭知不受理
    之判決。
據上論斷，應依刑事訴訟法第303條第3 款、第307條，判決如主
文。
中    華    民    國    100    年    10    月    14   日
                  刑事第十庭  審判長  法  官  廖建瑜
                                      法  官  林裕凱
                                      法  官  張  震
如不服本判決應於收受判決後10日內向本院提出上訴書狀，並應
敘述具體理由。其未敘述上訴理由者，應於上訴期間屆滿後20日
內向本院補提理由書(均須按他造當事人之人數附繕本)「切勿逕
送上級法院」。
中    華    民    國    100    年    10    月    14   日
                                      書記官  邱家銘
附件：
臺灣高雄地方法院檢察署檢察官起訴書
                                    100年度偵字第23706號
    被      告  陳俊銘  男  33歲（民國○○年○月○日生）
                        籍設高雄市小港區○○○路65號
                        現居高雄市○○區○○街91號
                        國民身分證統一編號：Ｚ000000000號
上列被告因過失傷害案件，已經偵查終結，認應該提起公訴，茲
將犯罪事實及證據並所犯法條分敘如下：
    犯罪事實
一、陳俊銘於民國100年1月11日上午8時50分許，駕駛車牌1956
    —XQ號自小客車，沿高雄市○○區○○街由東往西方向行駛
    ，行經港源街與福利路無號誌交岔路口處，應注意、並能注
    意汽車行駛至無號誌交岔路口，應減速慢行，作隨時停車之
    準備，竟疏未減速慢行且未注意車前狀況即貿然行進，適由
    黃金發所騎乘搭載黃林秀英之車牌XJE—508號機車，沿高雄
    市○○區○○路由南往北方向騎乘，行經該交岔路口處時，
    亦疏未讓車，兩車發生擦撞，造成黃林秀英受有右足內踝骨
    折併右小腿及足踝撕裂傷之傷害。
二、案經黃林秀英訴由高雄市政府警察局小港分局移送偵辦。
    證據並所犯法條
一、證據方法暨待證事實：
┌──┬─────────────┬────────────────┐
│編號│證據方法                  │待證事實                        │
├──┼─────────────┼────────────────┤
│1   │被告警詢及本署偵查中之供詞│1、被告駕駛自小客車於上開時地與 │
│    │辯述                      │   告訴人所搭乘之機車發生車禍肇 │
│    │                          │   事。                         │
│    │                          │2、被告於警詢時及本署偵查中辯稱 │
│    │                          │   ：為閃避另一輛由北往南方向騎 │
│    │                          │   乘之機車，而未看到告訴人所搭 │
│    │                          │   乘之機車云云。惟查：被告行經 │
│    │                          │   交岔路口，對左右來車本即均應 │
│    │                          │   一併注意並減速慢行，被告上開 │
│    │                          │   辯詞，無卸於其過失責任。     │
├──┼─────────────┼────────────────┤
│2   │告訴人黃林秀英於警詢時之指│車禍之發生時間、地點及經過，被告│
│    │訴及本署偵查中之具結證述  │有過失責任，告訴人黃林秀英因而受│
│    │                          │傷之事實。                      │
├──┼─────────────┼────────────────┤
│3   │道路交通事故現場圖、道路交│本件車禍事故雙方之車行方向，被告│
│    │通事故調查表 (一)、(二)及 │於行經無號誌交岔路口時，因疏未減│
│    │道路交通事故現場蒐證照片13│速慢行且疏未注意車前狀況致肇事，│
│    │張                        │有過失責任。                    │
│    │                          │                                │
├──┼─────────────┼────────────────┤
│4   │告訴人黃林秀英提出之診斷證│告訴人黃林秀英因被告之過失行為受│
│    │明書1紙                   │有傷害                          │
└──┴─────────────┴────────────────┘
二、核被告陳俊銘所為，係犯刑法第284條第1項前段之罪嫌。
三、依刑事訴訟法第251條第1項提起公訴。
    此  致
臺灣高雄地方法院
中    華    民    國   100    年    8     月    30    日
                              檢察官  王 百 玄
上正本證明與原本無異
中    華    民    國   100    年    9     月    5     日
                              書記官
附錄法條：
刑法第284條第1項前段
因過失傷害人者，處 6 月以下有期徒刑、拘役或 5 百元以下罰
金，致重傷者，處 1 年以下有期徒刑、拘役或 5 百元以下罰金
。